【裁判字號】    98,易,55
【裁判日期】    980213
【裁判案由】    竊盜
【裁判全文】
臺灣士林地方法院刑事判決                98年度易字第55號
公 訴 人  臺灣士林地方法院檢察署檢察官
被    告  丙○○
上列被告因竊盜案件，經檢察官提起公訴（98年度偵字第846 號
），被告於準備程序中就被訴事實為有罪之陳述，經本院裁定進
行簡式審判程序後，判決如下：
    主  文
丙○○竊盜，累犯，處有期徒刑參月，如易科罰金，以新臺幣壹
仟元折算壹日；又竊盜，累犯，處有期徒刑參月，如易科罰金，
以新臺幣壹仟元折算壹日。應執行有期徒刑陸月，如易科罰金，
以新臺幣壹仟元折算壹日。
    事實及理由
一、本案犯罪事實如下：丙○○曾於民國95年間，因犯竊盜罪，
    經本院以95年度簡上字第203 號案件判處拘役20日確定；復
    於96年間，因犯竊盜等罪，經本院以96年度士簡字第1339號
    案件判處竊盜罪部分有期徒刑3 月，公共危險罪部分有期徒
    刑5 月，並定應執行有期徒刑6 月確定；又於96年間，因犯
    竊盜等罪，經臺灣板橋地方法院以96年度交易字第642 號案
    件判處兩個竊盜罪部分均為有期徒刑3 月，公共危險罪部分
    有期徒刑3 月，過失傷害罪部分有期徒刑3 月，並定應執行
    有期徒刑8 月確定。丙○○前揭應執行6 月、8 月之有期徒
    刑，經臺灣板橋地方法院以97年度聲字第1084號案件定應執
    行有期徒刑1 年確定後，入監執行，甫於97年11月13日縮刑
    期滿而執行完畢。詎其仍不知悔改，復意圖為自己不法之所
    有，而為下列竊盜犯行：
（一）丙○○於97年11月27日某時，在臺北市○○區○○街2 段
      3 61號之百齡國宅停車場，見丁○○所有、車牌號碼為CK
      L-735 號重型機車1 台未取下機車鑰匙，竟徒手竊取該鑰
      匙，並接續於97年11月28日7 時45分許，持該機車鑰匙竊
      得上開機車供己代步使用。
（二）丙○○於98年1 月4 日凌晨3 時許，在臺北市○○區○○
      街1 段34號前，徒手竊取乙○○置放在車牌號碼為CZN-53
      1 號機車內之黑色皮夾1 個（內有郵局金融卡、健保卡、
      汽車駕照、丙級技士證、行車執照、北臺灣科學技術學院
      學生證、中油卡、泰北高中學生證各1 張，及新臺幣900
      元）。
    嗣因丁○○發覺失竊後報警，警方持本院核發之搜索票，於
    98年1 月4 日14時20分許，前往丙○○位在臺北市○○區○○路423 巷19號6 樓之住處搜索，並扣得前揭丁○○所有之
    機車鑰匙1 支，及乙○○所有之郵局金融卡、健保卡、汽車
    駕照、丙級技士證、行車執照、北臺灣科學技術學院學生證
    、中油卡、泰北高中學生證各1 張，始查悉上情。
二、上開事實有下列證據可資證明：
（一）被告丙○○於警詢、偵查、本院之自白。
（二）證人丁○○、乙○○於警詢之證述。
（三）贓物認領保管單2 紙、查獲照片2 張、臺北市政府警察局
      車輛協尋電腦輸入單1 紙。
三、應適用之法條：核被告所為上開事實（一）、（二）之竊盜
    犯行，均係犯刑法第320 條第1 項之竊盜罪。被告於97年11
    月27日某時，先竊取被害人丁○○前揭機車鑰匙，再於翌日
    早上以該鑰匙竊得被害人丁○○之機車使用，是基於1 個接
    續之犯意而為，應依接續犯之規定論以1 個竊盜罪。被告所
    犯前開兩個竊盜罪，犯意各別，行為互殊，應予分論併罰。
    查被告有如上開事實欄所載之前案記錄，甫於97年11月13日
    縮刑期滿執行完畢之事實，有臺灣高等法院被告前案紀錄表
    1 份在卷可參，其受徒刑執行完畢後，5 年以內故意再犯本
    案兩件有期徒刑以上之罪，均為累犯，均依刑法第47條第1
    項之規定加重其刑。公訴人雖僅就被告竊取被害人丁○○機
    車之犯行提起公訴，而漏未敘及被告先竊取被害人丁○○機
    車鑰匙之犯行，然檢察官就犯罪事實一部起訴者，其效力及
    於全部，查檢察官漏未敘明部分，既與其起訴部分有接續犯
    之實質上一罪關係，業如前述，本院自應予一併加以裁判。
    被告竊得被害人乙○○皮夾內物品，應如本院事實欄所載，
    此有贓物認領保管單1 紙在卷可參（參偵卷第20頁），檢察
    官對此有所誤載，應予更正。爰審酌被告前有多次竊盜紀錄
    ，被告入監執行，於97年11月13日縮刑期滿執行完畢後，不
    到1 個月再犯竊盜罪，顯見其未從前案得到教訓，及其犯罪
    之動機、目的、手段尚非繁複、所犯造成之損害不大，及其
    犯後坦承犯行等一切情狀，就其所犯分別量處如主文所示之
    刑，並均諭知易科罰金之折算標準，且定其應執行之刑及易
    科罰金之折算標準。
四、檢察官於起訴書內，雖聲請本院對被告宣告強制工作，然強
    制工作之立法目的，乃在針對有犯罪習慣之人，強制其從事
    勞動，學習一技之長及正確之謀生觀念，期使其日後重返社
    會時得以適應，且刑法上之習慣犯，與累犯或連續犯之性質
    有別，必須有具體之事實，足資證明行為人有犯罪之惡習及
    慣行，始有習慣犯規定之適用，並非一有累犯或連續犯之情
    形，即可認為有犯罪之習慣。經查被告於本案前，有前開3
    次竊盜紀錄，而核閱各該竊案內容（相關起訴書、判決書參
    偵卷第55頁至第61頁），多屬被告竊取他人機車供其一時代
    步之用，尚難逕以此認定被告有犯罪之習慣，本院因認對被
    告判處上開刑度即為已足，尚無對被告宣告強制工作之必要
    性，併此敘明。
五、又本件常配公訴檢察官即蔡元仕檢察官因假未能到庭，故由
    起訴檢察官代為執行本件蒞庭業務，而起訴檢察官當庭表示
    本件言詞辯論終結後希望能再由本院徵詢蔡元仕檢察官對本
    案有無特別意見，避免其逾越原公訴檢察官權限。而經本院
    嗣後詢問蔡元仕檢察官結果，其當庭表示對此案起訴檢察官
    代為實行公訴之起訴事實、法條、論罪內容均無意見，此有
    本院98年1 月19日筆錄1 份在卷可參，本院特此載明。
六、依刑事訴訟法第299 條第1 項前段、第273 條之1 第1 項、
    第310 條之2 、第454 條，刑法第320 條第1 項、第47條第
    1 項、第41條第1 項前段、第2 項、第51條第5 款，刑法施
    行法第1 條之1 ，判決如主文。
七、如不服本判決，得於收受判決書送達之日起10日內，向本院
    提起上訴。
本案經檢察官甲○○到庭執行職務。
中    華    民    國    98    年    2     月    13    日
                              臺灣士林地方法院刑事第四庭
                                  法  官  鄭光婷
以上正本證明與原本無異。
如不服本判決，應於收受判決後10日內向本院提出上訴書狀，並
應應敘述具體理由。其未敘述上訴理由者，應於上訴期間屆滿後
20日內向本院補提理由書 (均須按他造當事人之人數附繕本)「
切勿逕送上級法院」。
                                  書記官  徐仁豐
中    華    民    國    98    年    2     月    13    日
附錄本件論罪科刑法條：
中華民國刑法第320條第1項：
意圖為自己不法之所有，而竊取他人之動產者，為竊盜罪，處五
年以下有期徒刑、拘役或五百元以下罰金。


司法院資訊處製作；財團法人民間司法改革基金會備份。
